臺灣士林地方法院民事判決　　　　　　　　　　　　　九十二年度保險字第二四號
　　原　　　告　第一產物保險股份有限公司
　　法定代理人　甲○○
　　代　理　人　乙○○
　　被　　　告　丙○○
當事人間損害賠償事件，本院於民國九十三年二月十一日言詞辯論終結，判決如左：
    主    文
被告應給付原告新臺幣壹佰肆拾萬元，及自民國九十二年十二月十八日起至清償日止
，按週年利率百分之五計算之利息。
訴訟費用由被告負擔。
本判決於原告以新臺幣肆拾柒萬元為被告供擔保後，得假執行。
    事    實
甲、原告方面：
  一、聲明：如主文所示，並陳明願供擔保，請准宣告假執行。
  二、陳述：
    (一)被告於民國九十一年三月五日，無照騎乘車牌號碼ＭＥＺ─八二五號重型機車
      ，行經臺北市大同區○○○路二二五號巷口前，因疏未注意車前狀況且未讓行
      人優先通行，撞及訴外人吳蘇桂，致訴外人吳蘇桂死亡。被告因無照駕駛，應
      負肇事責任，並經本院九十一年度交易字第一三三號刑事判決在案。
    (二)被告自九十年五月三十一日起以上開機車向原告投保二年期強制汽車責任保險
      ，原告已依強制汽車責任保險契約賠付訴外人吳蘇桂之繼承人吳增富新臺幣（
      以下同）一百四十萬元。本件事故係因被告無照駕駛所致，依強制汽車責任保
      險法第二十七條規定，原告得於給付範圍內加被告求償，爰訴請被告給付原告
      一百四十萬元及法定遲延利息。
  三、證據：本院九十一年度交易字第一三三號刑事判決（第九頁至第十頁）、強制
      汽車保險計算書（第十一頁）、相驗屍體證明書（第十二頁）、領款收據（第
      十三頁）、強制汽車責任保險條款（第二九頁）、承保、肇事及收費資料查詢
      （第三○頁至第三二頁）等影本各一件為證。
乙、被告方面：
  一、聲明：求為判決原告之訴及假執行之聲請均駁回。
  二、陳述：被告目前失業，無資力償還原告。
丙、本院依職權調取臺灣高等法院九十二年度交上易字第一一四號刑事卷宗全卷（含
    本院九十一年度交易字第一三三號刑事卷宗、臺灣士林地方法院檢察署九十一年
    度相字第一八八號相驗卷宗、九十一年度偵字第二四八七號偵查卷宗、九十二年
    度執字第一七八八號、九十二年度執緝字第五四六號執行卷宗）。
    理    由
一、本件原告起訴主張：被告自九十年五月三十一日起，以車牌號碼ＭＥＺ─八二五
    號重型機車向原告投保二年期強制汽車責任保險，嗣於九十一年三月五日，無照
    騎乘上開機車，行經臺北市大同區○○○路二二五號巷口前，過失撞及訴外人吳
    蘇桂致其死亡，原告已依強制汽車責任保險契約賠付訴外人吳蘇桂之繼承人吳增
    富一百四十萬元，本件事故係因被告無照駕駛所致，依強制汽車責任保險法第二
    十七條規定，原告得於給付範圍內向被告求償，爰訴請被告給付原告一百四十萬
    元及法定遲延利息等語。被告則以：伊目前失業，無資力償還原告等語，資為抗
    辯。
二、原告主張之事實，業據其提出本院九十一年度交易字第一三三號刑事判決（第九
    頁至第十頁）、強制汽車保險計算書（第十一頁）、相驗屍體證明書（第十二頁
    ）、領款收據（第十三頁）、強制汽車責任保險條款（第二九頁）、承保、肇事
    及收費資料查詢（第三○頁至第三二頁）等影本各一件為證，復經本院依職權調
    取臺灣高等法院九十二年度交上易字第一一四號刑事卷宗全卷核閱無訛，且為被
    告所不爭執，自堪信為真實。
三、按「被保險汽車發生汽車交通事故，加害人有下列情事之一者，保險人仍應依本
    法規定給付保險金，但得在給付金額範圍內，向加害人求償：(四)違反道路交通管
    理處罰條例第二十一條之規定而駕車者。」、「汽車駕駛人，有左列情形之一者
    ，處新臺幣六千元以上一萬二千元以下罰鍰，並當場禁止其駕駛及扣留其車輛牌
    照：一、未領有駕駛執照駕車者。」，強制汽車責任保險法第二十七條第四款、
    道路交通管理處罰條例第二十一條第一項第一款定有明文。查本件被告無照駕駛
    原告所承保之機車肇事，致訴外人吳蘇桂死亡，原告已理賠一百四十萬元之事實
    既經認定，已如前述，揆諸前揭規定，原告自得於理賠範圍內向被告求償。從而
    ，原告訴請被告給付一百四十萬元，及自起訴狀繕本送達翌日即九十二年十二月
    十八日起至清償日止，按週年利率百分之五計算之利息，為有理由，應予准許。
四、原告陳明願供擔保，聲請宣告假執行，經核於法要無不合，爰酌定相當擔保金額
    准許之。
五、據上論結，原告之訴為有理由，依民事訴訟法第七十八條、第三百九十條第二項
    判決如主文。
中　　　華　　　民　　　國　　九十三　　年　　　二　　　月　　二十五　　日
                                        臺灣士林地方法院民事第二庭
                                            法      官  陳玉曆
右為正本係照原本作成。
如對本判決上訴須於判決送達後廿日內向本院提出上訴狀。
中　　　華　　　民　　　國　　九十三　　年　　　二　　　月　　二十六　　日
                                            法院書記官  謝金宏
